臺灣臺北地方法院刑事判決　　　　　　　　　　　　九十三年度訴字第一三四四號
　　公　訴　人　臺灣臺北地方法院檢察署檢察官
　　被　　　告　甲○○
右列被告因違反槍砲彈藥刀械管制條例案件，經檢察官提起公訴（九十三年度偵字第
一五○七六號），嗣於本院準備程序進行中，被告就被訴事實為有罪之陳述，經本院
合議庭認為適當後，裁定由受命法官獨任進行簡式審判程序，判決如左：
    主      文
甲○○未經許可，持有可發射子彈具有殺傷力之改造手槍，累犯，處有期徒刑壹年捌
月，併科罰金新臺幣拾萬元，罰金如易服勞役，以參佰元即新臺幣玖佰元折算壹日。
扣案仿ＦＮ廠半自動手槍製造之玩具手槍換裝土造金屬槍管改造而成之改造手槍壹支
（槍枝管制編號：0000000000號）沒收。
    事      實
一、甲○○曾因違反槍砲彈藥刀械管制條例案件，經本院於民國八十六年九月二十六
    日以八十六年度易字第四一六三號判處有期徒刑三月，嗣於同年十一月二十七日
    確定，並於同年十二月十一日易科罰金執行完畢。詎甲○○仍不知悔改，明知可
    發射子彈具有殺傷力之改造手槍及具殺傷力之土造子彈，係屬槍砲彈藥刀械管制
    條例第四條第一項第一款、第二款所規定之違禁物品，非經中央主管機關許可，
    不得持有之，竟於九十一年八、九月間某日，在不詳地點，以新臺幣六萬元之代
    價，向姓名年籍不詳綽號「小黑」之成年男子，取得已換裝土造金屬槍管，由仿
    ＦＮ廠半自動手槍製造之玩具手槍改造而成並可發射子彈具有殺傷力之改造手槍
    一支（槍枝管制編號：0000000000號），及具直徑七點七一厘米金屬
    彈頭而具有殺傷力之土造子彈一顆，用以抵償「小黑」先前積欠之債務，並基於
    持有之犯意，自該日起未經許可而持有上開具殺傷力之改造手槍及土造子彈。嗣
    於九十三年八月十九日下午二時三十分許，為警持搜索票在其臺北市○○區○○
    路四一○號三樓住處搜索查獲，並扣得前開改造手槍一支、土造子彈一顆（另有
    均不具殺傷力之土造子彈三顆、土造金屬彈殼三顆、土造金屬彈頭一顆亦同時為
    警查獲）。
二、案經臺北市政府警察局信義分局報請臺灣臺北地方法院檢察署檢察官偵查起訴，
    嗣於本院準備程序進行中，被告就被訴事實為有罪之陳述，本院改依簡式審判程
    序審理。
    理      由
一、右揭犯罪事實，業據被告甲○○於警訊、偵查及本院審理時坦承不諱，並有改造
    手槍一支及土造子彈七顆扣案可稽，該槍彈經送請內政部警政署刑事警察局鑑驗
    結果，認定：「‧‧‧一、送鑑制式手槍壹支（槍枝管制編號：0000000
    000號），認係由仿ＦＮ廠半自動手槍製造之玩具手槍換裝土造金屬槍管改造
    而成之改造手槍，機械性能良好，可供擊發適用子彈使用，認具殺傷力。二、送
    鑑改造子彈肆顆，鑑驗情形如下；(一)貳顆，認均係土造子彈，具直徑七點九三厘
    米金屬彈頭，採樣壹顆試射，無法擊發，認不具殺傷力。(二)壹顆，認係土造子彈
    ，具直徑七點七一厘米金屬彈頭，經實際試射，可擊發，認具殺傷力。(三)壹顆，
    認係土造子彈，具直徑七點九三厘米彈頭，經檢視，不具底火，非為子彈完整之
    結構，認不具殺傷力。三、送鑑改造子彈半成品參顆（實送鑑彈殼參顆、彈頭壹
    顆），彈殼參顆，認均係土造金屬彈殼；另彈頭壹顆，認係直徑七點九二厘米之
    土造金屬彈頭」等情，有該局九十三年九月十日刑鑑字第○九三○一七四四五二
    號槍彈鑑定書在卷可稽（見九十三年度偵字第一五○七六號卷，第五一至五五頁
    ），足認被告前揭出於任意性之自白與事實相符，自堪採信。至於被告雖於本院
    供稱其遭警方搜索查獲當日，同時有將一把空氣槍交付警方等語（見本院卷，第
    八頁反面），惟依卷內臺北市政府警察局信義分局九十三年八月十九日搜索筆錄
    、扣押物品目錄表及臺灣臺北地方法院檢察署九十三年度青保管字第六三六號贓
    證物品清單（見同上偵查卷，第九至十頁、第五六頁），均僅記載警方於現場扣
    得前揭改造手槍一支、改造子彈七顆，而別無其他槍彈，經本院據此函詢查獲本
    案之臺北市政府警察局信義分局，該局函覆稱：現場並未發現有空氣槍等語，有
    該局九十三年十月二十一日北市警信分刑字第○九三六三五一五九○○函暨所檢
    附之交辦單在卷足憑（見本院卷，第二五至二六頁），況被告亦陳稱該空氣槍係
    在樓下玩具店購買，並無殺傷力等語（見本院卷，第八頁反面、第二九頁），是
    尚難僅憑被告前開單一陳述，遽論以其他違反槍砲彈藥刀械管制條例犯行。又被
    告雖另於警詢及偵查時供稱：伊於二年前同時向綽號「小黑」之男子購買另一制
    式手槍，該槍枝嗣遭綽號「阿德」之男子取走，伊曾於九十三年八月七日在臺北
    市○○○路○段靠近饒河街附近對空鳴槍云云（見九十三年度偵字第一五○七六
    號卷，第五至六頁、第二七至二八頁），惟該槍枝並未扣案，無從鑑定其殺傷力
    之有無，復查無其他證據足資佐憑被告此部分所言，自難僅依被告單方供述，推
    論被告另有違反槍砲彈藥刀械管制條例或構成其他刑事犯罪之事實。本件罪證明
    確，被告未經許可持有具殺傷力之改造手槍及子彈之犯行，堪以認定。
二、查扣案具有殺傷力之改造手槍一支、具殺傷力之土造子彈一顆，係屬槍砲彈藥刀
    械管制條例第四條第一項第一款、第二款查禁之槍砲、彈藥，依該條例第五條之
    規定，非經中央主管機關許可，不得製造、販賣、運輸、轉讓、出租、出借、持
    有、寄藏或陳列。核被告無故持有右開具殺傷力之改造手槍一支、土造子彈一顆
    所為，係犯槍砲彈藥刀械管制條例第十一條第四項之未經許可持有可發射子彈具
    有殺傷力之改造手槍罪，及同條例第十二條第四項之未經許可持有子彈罪。被告
    自九十一年八、九月間某日起至九十三年八月十九日為警查獲時為止持有前開槍
    彈，係屬持有行為之繼續，應僅論以一罪，其以一個持有槍、彈行為，同時觸犯
    上開二罪名，為想像競合犯，應依刑法第五十五條前段規定，從一情節較重之未
    經許可持有可發射子彈具有殺傷力之改造手槍罪論處。查被告前於八十六年間，
    亦曾因違反槍砲彈藥刀械管制條例案件，經本院以八十六年度易字第四一六三號
    判處有期徒刑三月確定，並於八十六年十二月十一日易科罰金執行完畢，有臺灣
    高等法院被告全國前案紀錄表在卷可稽；而被告為警查獲後自承係於二年前即向
    「小黑」購得本件槍彈等情，此據被告於警詢及偵查時供明在卷（見九十三年度
    偵字第一五○七六號卷，第五頁反面、第二七頁），依被告係九十三年八月十九
    日為警查獲估算，其開始持有本件槍彈之行為時間至遲應為九十一年八、九月間
    以前。被告因前一槍砲案件受有期徒刑執行完畢後，五年內再犯本件有期徒刑以
    上之罪，為累犯，應依法加重其刑。爰審酌被告前有槍砲前科，詎仍不知惕勵，
    復再犯本件持有改造手槍、土造子彈之罪，其持有之時間長達二年，對於社會治
    安及他人安全造成潛在危害非輕，惟其犯後坦承犯行等一切情狀，量處如主文所
    示之刑，併科罰金部分並諭知易服勞役之折算標準，以資懲儆。
三、扣案仿ＦＮ廠半自動手槍製造之玩具手槍換裝土造金屬槍管改造而成之改造手槍
    一支（槍枝管制編號：0000000000號），依槍砲彈藥刀械管制條例第
    四條第一項第一款、第五條規定，非經許可不得製造、販賣、運輸、轉讓、出租
    、出借、持有、寄藏或陳列，自屬違禁物，爰依刑法第三十八條第一項第一款規
    定宣告沒收。至於公訴人雖另就扣案之子彈七顆聲請沒收，惟查扣案子彈中，僅
    一顆具直徑七點七一厘米之金屬彈頭者具有殺傷力，然已於送鑑時經實際試射擊
    發，自已不具殺傷力而失其違禁物之性質，尚無庸宣告沒收；另具直徑七點九三
    厘米彈頭之土造子彈三顆、土造金屬彈殼三顆、土造金屬彈頭一顆，經鑑定均不
    具有殺傷力，業如前述，自非違禁物，爰均不為沒收之諭知，併予敘明。
據上論斷，應依刑事訴訟法第二百七十三條之一第一項、第二百九十九條第一項前段
，槍砲彈藥刀械管制條例第十一條第四項、第十二條第四項，刑法第十一條前段、第
五十五條、第四十七條、第四十二條第二項、第三十八條第一項第一款，罰金罰鍰提
高標準條例第二條，現行法規所定貨幣單位折算新臺幣條例第二條，判決如主文。
本案經檢察官楊仲萍到庭執行職務
中　　　華　　　民　　　國　　九十三　　年　　 十一 　　月　　 十五 　　日
                                      臺灣臺北地方法院刑事第十一庭
                                                法  官  林庚棟
右正本證明與原本無異。
如不服本判決，應於判決送達後十日內，向本院提出上訴狀。
                                                書記官  殷玉芬
中　　　華　　　民　　　國　　九十三　　年　　十一　　  月　   十六　 　日
附錄本案論罪科刑法條全文
槍砲彈藥刀械管制條例第十一條：
未經許可，製造、販賣或運輸第四條第一項第一款所稱其他可發射金屬或子彈具有殺
傷力之各式槍砲者，處五年以上有期徒刑，併科新臺幣一千萬元以下罰金。
未經許可，轉讓、出租或出借前項所列槍砲者，處三年以上十年以下有期徒刑，併科
新臺幣七百萬元以下罰金。
意圖供自己或他人犯罪之用，而犯前二項之罪者，處無期徒刑或七年以上有期徒刑，
併科新臺幣一千萬元以下罰金。
未經許可，持有、寄藏或意圖販賣而陳列第一項所列槍砲者，處一年以上七年以下有
期徒刑，併科新臺幣七百萬元以下罰金。
第一項至第三項之未遂犯罰之。
槍砲彈藥刀械管制條例第十二條：
未經許可，製造、販賣或運輸子彈者，處一年以上七年以下有期徒刑，併科新台幣五
百萬元以下罰金。
未經許可，轉讓、出租或出借子彈者，處六月以上五年以下有期徒刑，併科新台幣三
百萬元以下罰金。
意圖供自己或他人犯罪之用，而犯前二項之罪者，處三年以上十年以下有期徒刑，併
科新台幣七百萬元以下罰金。
未經許可，持有、寄藏或意圖販賣而陳列子彈者，處五年以下有期徒刑，併科新台幣
三百萬元以下罰金。
第一項至第三項之未遂犯罰之。
